臺灣花蓮地方法院刑事判決　　　　　　　 99年度訴字第519號
公　訴　人　臺灣花蓮地方法院檢察署檢察官
被　　　告　劉明治
選任辯護人　林武順律師（法律扶助基金會指派）
上列被告因違反毒品危害防制條例案件，經檢察官提起公訴（99
年度偵字第5621號），本院判決如下：
    主  文
劉明治如附表一所示販賣第一級毒品共伍罪，均累犯，各處如附
表一所示之刑；又轉讓第一級毒品，累犯，處有期徒刑壹年參月
，扣案之門號0000-000000 號行動電話壹支（含SIM 卡壹張）沒
收之。應執行有期徒刑拾捌年，扣案之門號0000-000000 號行動
電話壹支（含SIM 卡壹張）及未扣案之犯販賣第一級毒品罪所得
新臺幣共壹萬貳仟元、行動電話預付卡貳張，均沒收之，犯販賣
第一級毒品罪所得新臺幣共壹萬貳仟元，如全部或一部不能沒收
時，以其財產抵償之，行動電話預付卡貳張，如全部或一部不能
沒收時，追徵其價額。
    事  實
一、劉明治前因竊盜等案件，經臺灣高等法院花蓮分院於民國96
    年12月7 日，以96年度上易字第136 號判處有期徒刑1 年2
    月確定，於98年3 月21日縮短刑期執行完畢。詎明知海洛因
    為毒品危害防制條例第2 條第2 項第1 款所定之第一級毒品
    ，不得持有、轉讓、販賣，仍先後意圖營利，基於販賣第一
    級毒品之犯意，經如附表一所示對象撥打或傳發簡訊至其所
    有門號0000-000000 號行動電話表示購買海洛因（詳情如附
    表二所示，其中劉明治於99年7 月11日與吳光毅之通話，則
    係聯繫劉明治前往收取如附表一編號1 所示海洛因交易之價
    金；其中編號19所示，則係後述劉明治轉讓第一級毒品海洛
    因與劉建華前之對話內容），即分別於如附表一所示時、地
    ，以如附表一所示價金，出售交付如附表一所示數量之海洛
    因與如附表一所示對象；復基於轉讓第一級毒品之犯意，於
    99年8 月16日下午4 時54分34秒許，經與劉建華間有如附表
    二編號19所示通話後，即前往花蓮縣吉安鄉○○路336 巷16
    號劉建華居處，將淨重未達0.5 公克之微量海洛因（起訴書
    誤載為8 分之1 錢、625 毫克）無償轉讓交付劉建華。嗣經
    警方分別對劉明治使用之門號0000-000000 號行動電話以及
    吳光毅使用之門號0000-000000 號行動電話執行通訊監察，
    因而循線查獲上情。
二、案經花蓮縣警察局花蓮分局報告臺灣花蓮地方法院檢察署檢
    察官偵查起訴。
    理  由
壹、證據能力部分：
一、證人劉建華於警詢中之證詞：
    按被告以外之人於檢察事務官、司法警察官或司法警察調查
    中所為之陳述，與審判中不符時，其先前之陳述具有較可信
    之特別情況，且為證明犯罪事實存否所必要者，得為證據，
    刑事訴訟法第159 條之2 定有明文。是依本條規定，被告以
    外之人於檢察事務官、司法警察官、司法警察調查時所為之
    陳述，屬傳聞證據，依同法第159 條第1 項規定，本無證據
    能力，必具備「可信性」及「必要性」二要件，始例外得適
    用上開第159 條之2 規定，認有證據能力，而得採為證據。
    此之「必要性」要件，必須該陳述之重要待證事實部分，與
    審判中之陳述有所不符，包括審判中改稱忘記、不知道等雖
    非完全相異，但實質內容已有不符者在內，且該審判外之陳
    述，必為證明犯罪之待證事實存在或不存在所不可或缺，二
    者兼備，始足當之。故此所謂「為證明犯罪事實存否所必要
    者」，既必須達不可或缺之程度，自係指就具體個案案情及
    相關卷證判斷，為發現實質真實目的，認為除該項審判外之
    陳述外，已無從再就同一供述者取得與其上開審判外陳述相
    同供述內容，倘以其他證據代替，亦無從達到同一目的之情
    形而言（最高法院95年度台上字第4414號判決意旨參照）。
    另「可信性」要件，乃指陳述係在特別可信為真實之情況下
    所為者而言，例如被告以外之人出於自然之發言，或違反自
    己利益之陳述等特別情形均屬之（最高法院95年度台上字第
    5740號判決意旨參照）。查證人劉建華於本院審理時關於向
    被告取得海洛因之次數及傳發簡訊內容之真意，表示因接受
    執行，時間經過甚久，已不復記憶（參本院二卷第80頁），
    可見其於本院審理中所為之證詞，已與其於警詢時之陳述內
    容不同；而依其於本院審理中證述：製作警詢筆錄時，距離
    事情發生時間較近，記憶力較佳；於警詢、偵查期間，警方
    、檢察官均無以強暴、脅迫、威脅、利誘、詐欺或其他不正
    方法取得伊證詞，伊所述均係出於自由意志等語（參本院卷
    二第79頁），足認其接受警方調查時，詢問人應無不法取證
    情事，且可期待證人劉建華因被告未在場，其直接面對警方
    所為陳述較為坦然，不致有所顧忌；職此，證人劉建華於警
    詢中所為之陳述，應係出於自然之發言，客觀上具有較可信
    之特別情況，且為證明被告犯罪事實存否所必要，依上揭規
    定，其於警詢中之證詞，應有證據能力。
二、其餘本判決所引用之證據資料，其中傳聞證據部分，縱無刑
    事訴訟法第159 條之1 至第159 條之4 或其他規定之傳聞證
    據例外情形，亦因被告、辯護人、檢察官或同意可作為證據
    使用，或未聲明異議，依刑事訴訟法第159 條之5 第1 項、
    第2 項之規定，本院審酌該證據作成之情況，認為適當，應
    得為證據。至本判決所未引用作為認定被告有無犯罪之資料
    或僅援引為補強證據之部分（含被告、辯護人所爭執證人吳
    光毅於警詢時之證詞），既未據以認定被告本案犯罪事實之
    存否，爰不逐一評述該等證據是否具有證據能力，先此敘明
    。
貳、實體部分：
一、訊據被告劉明治固於本院審理時坦認轉讓第一級毒品與劉建
    華之事實（參本院卷第171 頁），並坦承先後持用門號0000
    -000000 號行動電話與吳光毅、劉建華等人聯絡，通話、簡
    訊內容如附表二所示，以及前曾於99年7 月間，在花蓮縣吉
    安鄉○○○街140 巷6 號、花蓮縣吉安鄉○○○街537 號等
    居處，與吳光毅見面，次數計有5 次；另於99年8 月間，在
    花蓮縣吉安鄉○○○街140 巷6 號居處，與劉建華見面，次
    數有3 次以上等情；惟矢口否認涉有販賣第一級毒品之犯行
    ，辯稱：吳光毅來電要求調取安非他命、海洛因，伊表示無
    該等毒品，亦未為之調取；僅曾與之合資購買毒品2 次，1
    次為安非他命，另次係伊出資新臺幣（下同）1,000 元，吳
    光毅則負責1,500 元，由伊收取後，前往花蓮花蓮市○○街
    附近之那魯灣飯店，以2,500 元之價格購得0.4 公克之海洛
    因；電話卡係由吳光毅自行交付販毒者；不知吳光毅於通話
    中稱「剩1 間房間」、「房間錢我先收了」係何意思。另亦
    係與劉建華合資購買海洛因、安非他命，伊撥打電話聯絡洽
    購毒品，並且負責出面交付價金及拿取毒品，伊與劉建華各
    出資1,000 元、1,500 元，以2,500 元之價格，在花蓮縣花
    蓮市○○路舊酒廠旁之祖師廟，購得0.4 公克海洛因云云。
    惟查：
（一）被告如事實欄所示轉讓第一級毒品海洛因與劉建華之事實
      ，業據其於本院審理時坦承在卷（參本院卷二第171 頁）
      ，核與證人劉建華於偵查及本院審理中所證情節相符（見
      偵卷第69頁，本院卷二第82、84至85頁），復有如附表二
      編號19所示被告於99年8 月16日，與劉建華間之通聯紀錄
      、通訊監察譯文及通訊監察書，暨本院搜索票、搜索扣押
      筆錄、扣押物品目錄表等在卷可證（見警卷第67至70、79
      至80、91頁，本院卷二第56頁背面至第57頁）；足認被告
      此部分之自白容與事實相符，應可採信。至證人劉建華雖
      無法確定被告交付海洛因之地點究在花蓮縣吉安鄉○○○
      街140 巷6 號被告居處，抑或係在鄰近花蓮縣花蓮市之花
      蓮縣吉安鄉○○路336 巷16號其居址；惟據其於本院審理
      中證陳：伊如附表二編號19所示與被告之通話後，過約1
      小時便與被告碰面取得海洛因等語明確（參本院卷二第84
      頁）；復依證人劉建華及被告分別陳述其等各係持用門號
      0000-000000 、0000-000000 號行動電話乙節明確（參本
      院卷二第79至80、85至86頁），而細繹上開被告所使用之
      行動電話通聯紀錄（參本院卷二第56頁背面至第57頁），
      可知被告於99年8 月16日下午4 時54分38秒許起，透過電
      信公司設在花蓮縣吉安鄉○○村○○路○段31之1 號之基
      地台與劉建華通話後，於同日下午5 時14分許、下午5 時
      16分許、下午5 時19分許，均係使用位在花蓮縣吉安鄉○
      ○村○○路○段16號6 樓之基地台對外通訊；於同日下午
      5 時40分許、下午5 時43分許、下午5 時52分許、下午6
      時18分許、下午6 時23分許，則均係使用位在花蓮縣花蓮
      市○○路336 號12樓樓頂之基地台對外通訊；直至同日晚
      上9 時38分許、晚上11時39分許，始分別透過鄰近花蓮縣
      吉安鄉○○○街537 號、花蓮縣吉安鄉○○○街140 巷6
      號其2 居址之花蓮縣吉安鄉○○○○街203 號3 樓樓頂、
      花蓮縣吉安鄉○○○街121 號等處之基地台對外通訊；職
      此，堪認其接獲劉建華電話後，隨即自花蓮縣吉安鄉南昌
      村附近出發，北向趨近劉建華上開居處，約1 小時後在該
      處與劉建華會面交付海洛因，並非原即在其居處或返回居
      處等候劉建華前來購取海洛因。
（二）被告販賣第一級毒品與吳光毅犯罪事實，業據證人吳光毅
      於偵查及本院審理中證述：使用門號0000-000000 號行動
      電話，向被告購買海洛因數次，其中遭通訊監察者有3 次
      ，該3 次均以3,000 元購買重量0.4 公克之海洛因；如附
      表二所示於99年7 月11日之通話，係伊撥打電話予被告後
      ，轉交綽號「小凱」之友人使用，「小凱」向被告表示購
      買海洛因，伊遂向被告稱可一併收取伊先前約於99年7 月
      9 日上午，在被告位在慶豐地區之居處拿取海洛因，所積
      欠之3,000 元價金；警詢、偵查中回答該次在花蓮縣吉安
      鄉○○○街140 巷6 號被告居處交易，因詢問人非針對交
      付海洛因之地點，故伊回答之真意，指伊係在花蓮縣吉安
      鄉○○○街140 巷6 號被告居處交付購買該次海洛因所積
      欠之款項，對話中雖向被告稱「拿來我這裡，等一下過來
      阿原那裡跟我收錢」，然被告並未將海洛因送交至所述地
      點，伊之後亦無前往所謂「阿原那裡」；如附表二所示於
      99年7 月12日之通話，「那個沒有了」指伊已無毒品；「
      房間錢我收了」則表示伊備妥款項，其後便在花蓮縣吉安
      鄉○○○街140 巷6 號被告居處以3,000 元之代價購取海
      洛因；如附表二所示於99年7 月19日之通話，原係為友人
      向被告商調價值1 萬4,000 元之安非他命，因友人現款不
      足，故未交易成功。嗣於同日下午2 時8 分許，伊向被告
      表示以價值共2,000 元之行動電話預付卡2 張及1,000 元
      之現金，換購海洛因8 分之1 錢，當日在花蓮縣吉安鄉○
      ○○街140 巷6 號被告居處交易。所述8 分之1 錢即約0.
      4 公克，伊向被告購得海洛因後曾秤重確認，與被告通話
      均使用暗語，以8 樓套房表示8 分之1 錢等語明確（見偵
      卷第62、67頁，本院卷一第212 至218 、222 頁）。
（三）被告販賣第一級毒品與劉建華犯罪事實，則據證人劉建華
      於警詢、偵查及本院審理中結稱：被告與伊分別使用門號
      0000-000000 、0000-000000 號行動電話，如附表二所示
      上開2 支行動電話之通話，係伊傳發簡訊與被告及與被告
      間之對話內容；於99年8 月6 日傳發簡訊與被告表示購買
      海洛因，其後，雙方即在被告位在明義七街之居處交易，
      伊係以2,500 元之價格向被告取得重量約8 分之1 錢之海
      洛因；於99年8 月9 日係欲向被告購買海洛因，嗣被告在
      花蓮縣吉安鄉○○路199 百貨，以2,500 元之價格出售交
      付重量約8 分之1 錢之海洛因與伊等語明確（見警卷第25
      至29頁、偵卷第35至36、69頁、本院卷二第78至85頁）。
（四）核之證人吳光毅歷於99年12月7 日、99年12月14日偵查中
      ，以及於100 年2 月18日本院審理中；暨證人劉建華迭於
      99年9 月21日警詢中、於99年11月17日及於99年12月14日
      偵查中、於100 年4 月22日，分別先後歷時2 月餘、7 月
      餘，渠等猶能就向被告購買海洛因之時間、地點等重要事
      項，為大抵一致而未悖離之陳述，尚有如附表二之通訊監
      察譯文、通訊監察書、通聯紀錄，暨本院搜索票、搜索扣
      押筆錄、扣押物品目錄表在卷可證（見警卷第51至54、68
      至71、73至74、79至80、88至89頁，本院卷二第21至22頁
      背面、第24頁背面、第25頁、第25頁背面、第33至34、39
      、44、61、63、68、70頁）；參以被告與證人吳光毅、劉
      建華間原無恩怨仇隙，此據證人吳光毅、劉建華於本院審
      理中結證在案（參本院卷一第217 頁、本院卷二第83頁）
      ；被告亦於警詢中供陳：與吳光毅、劉建華均並無財務糾
      紛或怨隙等語綦詳（見警卷第7 、10頁）；且如吳光毅、
      劉建華指證被告出售海洛因與己乙事，自身同難免遭質疑
      涉嫌數次持有或施用海洛因等罪，益徵其2 人衡無必要或
      動機，明知可能自陷於罪，猶虛編被告販毒情事以誣攀之
      ，足認其2 人所為上開證詞，洵非無據。再者，海洛因係
      依法禁絕查緝之第一級毒品，物稀價昂，且販賣第一級毒
      品罪更屬重罪，設若無利可圖，衡情一般持有海洛因者，
      當不致輕易交付他人，縱係熟識之人，倘非至親好友，亦
      多不過得以較低廉之價格向販毒者購得毒品，此以本案被
      告以不同價格分別出售吳光毅、劉建華，以及證人劉建華
      於本院審理中結證：除被告外，尚曾向他人取得海洛因，
      相識者得以2,500 元之價金購得，較不認識者之價格則為
      3,000 元等語可知（參本院卷二第79頁）。況依前揭被告
      辯詞之內容，已可知其數次購入海洛因、安非他命等毒品
      之來源並非單一（參本院卷一第21頁）；另其曾因施用第
      一級毒品經觀察勒戒，復因施用第一級毒品，經本院以99
      年度訴字第497 號判決判處有期徒刑8 月確定；又因施用
      第一級毒品，經檢察官以100 年度毒偵字第47號提起公訴
      ，以另案100 年度訴字第140 號繫屬本院，有臺灣高等法
      院被告前案紀錄表附卷可證，堪認被告染有施用第一級毒
      品之惡習，顯知第一級毒品海洛因需費不貲；則以其本身
      有施用海洛因之需求，亦深知購買、販賣毒品之風險，如
      未獲有相當利益或有其他目的【例如以無償提供微量毒品
      供他人施用之方式，誘使施用成癮，俟施用需求時，遂得
      以販賣牟利；抑或業曾數次販賣毒品與對方，因歷次賺取
      之價差遠逾微量毒品之價格，遂偶於熟識之購毒者毒癮發
      作，然無現款立時支付價金之際，基於長期交易之關係，
      提供微量毒品，以維持此一關係，此就證人劉建華於偵查
      中結稱：因時常向被告購買海洛因，故被告願以較便宜之
      價格出售伊，亦因此於98年8 月16日，方會無償請伊施用
      海洛因等語（見偵卷第69頁），亦可查悉】，當不會無任
      何代價地輕易將所持有之海洛因交付他人。又海洛因並無
      公定之價格，不論任何包裝，均可任意分裝增減份量，每
      次買賣價量，亦可能隨時依雙方間之關係深淺、資力、需
      求量及對行情之認知、來源是否充裕、查緝是否嚴緊，購
      買者被查獲時供述購買對象之可能性風險之評估等，因而
      異其標準，並隨時機動調整，非可一概而論，是販賣之利
      得，除經坦承犯行或價量俱臻明確外，委難查得實情，販
      賣之人從價差或量差中牟利方式雖異，其意圖營利之非法
      販賣行為則一。是核諸被告於本院審理期間所稱：與吳光
      毅、劉建華等人之交情普通，並非甚佳，除拿取毒品之事
      外，甚少與該2 人聯絡；而吳光毅亦僅在要求代為調取海
      洛因、安非他命時，始會撥打電話聯絡伊等語（參本院卷
      一第88至89頁、本院卷二第171 至172 頁），堪認其與吳
      光毅、劉建華並非屬至親好友，往來僅為從事毒品交易，
      在此情形下，茍無任何利益可圖或基於前述之其他目的，
      被告自得將其購買毒品之對象及方式轉知吳光毅、劉建華
      ，或將該2 人轉介予其毒品之來源認識，由吳光毅、劉建
      華等人自行前往接洽即可，實無甘冒風險，因吳光毅、劉
      建華等人現款不足，即出資共同購買海洛因，由其負責收
      取價金，並出面交易購買海洛因（參本院卷一第88至89頁
      被告於本院準備程序中之供詞），再數度將冒險購得之海
      洛因，無償、等價交付吳光毅、劉建華之理；而被告於本
      院審理中已自承其係以2,500 元之價格購取重量約0.4 公
      克之海洛因（參本院卷二第88頁），則其以3,000 元之價
      格出售吳光毅，顯然至少賺取500 元之價差；另雖被告以
      2,500 元之代價販售海洛因與劉建華，然互核證人劉建華
      於本院審理中所為關於其除被告外，曾以2,500 元、3,00
      0 元等價格，向他人取得海洛因乙節，以及證人吳光毅於
      本院審理中結稱：除被告外，尚曾向另3 人以2,500 元至
      3,000 元不等之金額購入重量0.4 公克之海洛因；亦曾以
      2,500 元之價格，向被告購得海洛因等語（參本院卷一第
      216 至217 頁），豈會此些人均願毫無所獲，多次冒險以
      原價分別讓售海洛因與吳光毅、劉建華等人，益徵被告除
      有前述其他目的之情形外，渠以2,500 元之代價出售海洛
      因與劉建華，亦應曾有從中賺取價格或數量之差額利潤以
      圖利之意圖及事實無疑。
（五）被告固以前揭情詞置辯，然核諸：
     1、其於警詢及99年11月17日本院羈押訊問時辯稱：劉建華
        傳送簡訊、撥打電話向伊表示毒癮發作，然伊隨後在電
        話中即拒絕為之調取海洛因，故未曾交付海洛因與之。
        伊如附表二編號1 所示與吳光毅之通話，對話內容係吳
        光毅稱「小凱」要向吳光毅拿東西，伊不知「小凱」係
        何人；與吳光毅間如附表二編號2 、5 、16所示通話，
        均係吳光毅要償還先前積欠伊之借款2 萬8,000 元，其
        中所謂「2 張卡」係因吳光毅申辦預付卡用以抵償債務
        之意；與吳光毅間如附表二編號3 所示通話，不知對話
        中「房間錢我收了」為何意。伊僅曾於96年間施用過海
        洛因，入監執行釋放後，因須接受尿液檢驗，故未再施
        用云云（見警卷第8 至14、16、20、23頁，本院99年度
        聲羈字第170 號卷第5至6、8 頁）。
     2、於99年12月16日偵查中則辯陳：吳光毅、劉建華撥打電
        話予伊要求幫忙調得毒品，因渠等現金不足，伊便共同
        出資購買，抽取伊出資之部分施用，曾幫吳光毅、劉建
        華各調過2 次毒品云云（見偵卷第74至75頁）。
     3、於99年12月21日本院羈押訊問時，則以：劉建華先後於
        如附表二編號17至18所示時間，2 次來電均表示毒癮發
        作，然此2 次伊無為之調得毒品，其中於99年8 月6 日
        該次，伊在火車站前之飯店從事裝潢工作。未曾販賣海
        洛因與吳光毅，僅係與之合資購買，然伊無施用施用海
        洛因；吳光毅於如附表二編號14所示時間，來電表示現
        款不足，將前往申請行動電話預付卡，之後便與之一同
        合資購買毒品，吳光毅出資1,500 元，伊負擔1,000 元
        云云（參本院卷一第25至26頁）。
     4、於100 年1 月10日本院準備程序中，尚辯以：吳光毅除
        曾以租賃房屋為由，向伊借款1 萬8,000 元外，別無其
        他金錢往來；於99年7 、8 月間，分2 次償還，共清償
        約7,000 、8,000 元；於99年7 、8 月間與吳光毅合資
        購買毒品2 次，購得後即各自帶回施用。與吳光毅、劉
        建華等人合資購買毒品之情形，均係由伊聯絡販毒者，
        並由伊向2 人收取價金後，在花蓮縣花蓮市○○街附近
        那魯灣旅店旁之巷內及花蓮縣花蓮市○○路舊酒廠旁之
        祖師廟等處，負責出面交付價金、取得毒品；最終次施
        用海洛因約於99年11月13日。伊名下無不動產登記，亦
        無房屋出租或受他人委託代為收取房租。於99年7 、8
        月間係從事裝潢、招牌工作，每月收入約7 、8 萬元。
        曾數次在「阿原」住處見過「小凱」云云（參本院卷第
        87至89頁）。
     5、又於本院審理時稱：與吳光毅之通話中，所稱「小凱」
        係1 名年輕人，吳光毅要委託「小凱」轉交約3,000 元
        之還款與伊，曾在花蓮縣吉安鄉○○路統一超商處與「
        阿凱」碰面（曾改稱「阿凱」，應與所指「小凱」為同
        一人），原要前往友人「阿原」住處找「阿原」，「阿
        凱」適在該處；與吳光毅間如附表二編號2 所示通話亦
        係吳光毅要清償借款。伊有裝潢工作之收入，並無急需
        ，遂未曾向吳光毅催討債務；吳光毅另曾於電話中表示
        有意以行動電話預付卡交換毒品，係吳光毅自行在伊住
        處與販毒者交易。劉建華先後於如附表二編號17至18所
        示時間，分別以簡訊、來電告知毒癮發作情事，要求幫
        忙取得海洛因，然該2 次聯繫後，伊均無交付海洛因與
        劉建華；與劉建華間如附表二編號19所示通話後，曾與
        之見面，然亦無交付海洛因。於99年8 月6 日接獲劉建
        華發送之簡訊時，在火車站附近之仙台飯店從事裝潢工
        作，因動用大型吊車，約晚上7 、8 時許，始返回居處
        。與劉建華、吳光毅合資購買毒品之情形，均係分別與
        該2 人一同前往洽購，非由伊收取價金後自行前去與販
        毒者接洽，地點在花蓮縣花蓮市○○街附近那魯灣旅店
        旁之巷內及花蓮縣花蓮市○○路舊酒廠附近，僅購買毒
        品始會前去上開2 地點。原持用門號0000-000000 號行
        動電話足敷使用，無需申辦其他行動電話門號云云（參
        本院卷一第219 至220 頁、本院卷二第86至88、90至91
        、96至97頁）。
     6、綜上，足見被告就曾否交付毒品與吳光毅、劉建華等人
        （或為調取、或與渠等一同購買毒品後交付）；與該2
        人合資購買毒品係一同前往，或由其出面向販毒者洽購
        ；是否認識、知悉綽號「小凱」之人；前經執行完畢釋
        放後，有無再度施用毒品；吳光毅向其借款之金額究為
        2 萬8,000 元或1 萬8,000 元；吳光毅在電話中向其表
        示將申辦之行動電話預付卡係用以抵償積欠被告之債務
        ，或係吳光毅向他人購毒之對價等節，先後所述迥異，
        是否可採，殊值存疑。
（六）進者，證人吳光毅否認曾向被告借款乙事，而被告不僅前
      後所述之借款金額有異，且不論為2 萬8,000 元或1 萬8,
      000 元，依其供陳於99年7 、8 月間之每月收入約7 、8
      萬，此項出貸已佔其每月所得相當比例，何以未能提出相
      關借款憑據以實其說。再經勾稽如附表二編號14至15所示
      其與吳光毅間之對話，其回應「（吳光毅：我的部分才2,
      000 多塊，等一下要辦電話卡，差不多剩2,000 而已要過
      去嗎）這樣不用過來好了」、「（吳光毅：不用過去）嘿
      啊、電話卡就還沒用好、「（吳光毅：嘿啊、現在先去用
      ）嘿啊、你先去用一用再打給我」、「你卡辦好了沒有」
      、「（吳光毅：還有1 張）快點啊」、「辦好再打給我」
      ，明顯寓含催促吳光毅盡快申請取得行動電話預付卡之意
      ；其既供陳未曾向吳光毅催討債務，所持用之行動電話、
      門號足供自己使用等情在卷（參本院卷二第91、97頁）；
      設若其於本院審理中所辯該等行動電話預付卡係吳光毅申
      請，並由吳光毅本人自行交付販毒者購買毒品之用云云屬
      實（參本院卷一第220 頁），豈會無端屢屢催促吳光毅儘
      速申請該等行動電話預付卡。且依證人吳光毅前揭證詞，
      以及如附表二編號16所示通訊監察譯文內容，足見吳光毅
      申請取得價值共2,000 元之行動電話預付卡2 張係作購買
      毒品之價金，而一般行動電話預付卡之使用方式及性質，
      衡難將其中500 元之使用部分特定拆分出，進而交付他人
      ，即被告所辯該次與吳光毅合資，由吳光毅出資1,500 元
      乙節，實難遽信。職此，堪認證人吳光毅上開關於以行動
      電話預付卡併同現金向被告購換海洛因之證詞，應合於事
      實，而堪採取；由此亦得徵被告所為關於吳光毅或為持行
      動電話預付卡抵償債務，或將之交付他人購買毒品，以及
      其與吳光毅合資購買毒品等節之辯解，非僅前後抵觸，亦
      背於常理，容均係出於臨訟編篡，洵無足憑。又核之如附
      表二編號1 所示對話，「小凱」持用吳光毅使用之行動電
      話與被告通話時，逕表示「我小凱」，被告即回稱「嘿」
      ，並隨即與之對談流暢，顯然其知悉該自稱「小凱」之人
      為誰，其曾否認相識，當係畏罪飾卸之詞；復觀之其如附
      表二編號3 所示與吳光毅之對話，吳光毅先後對之表示「
      現在剩1 間房間而已」、「房間錢我先收了」，其旋即答
      稱：「喔」、「好啦、好啦，你來山下」，其既坦認承名
      下無不動產登記，亦無房屋出租，並無他人委託代為收取
      房租等情如上，則苟對於吳光毅所稱「房間」、「房間錢
      」之寓意有所不解，焉會全未詢問，反而逕自向吳光毅作
      相對應之答覆，由是益徵證人吳光毅所證係以上開暗語作
      購買海洛因之表示，向被告購取海洛因乙情，始與事實相
      符，較被告之辯解為可取。
（七）另觀諸被告所使用門號0000-000000 號行動電話於99年8
      月6 日之通聯紀錄（參本院卷二第39頁至第40頁），可查
      其於該日下午2 時46分37秒許，係透過花蓮縣花蓮市○○
      街136 號頂樓之基地台收得話劉建華傳發要求交付毒品緩
      解毒癮症狀之簡訊；其後於同日下午3 時53分30秒許起至
      同日下午4 時8 分47秒許止，均係透過設在甚為鄰近其所
      述購毒地點之一即那魯灣旅店旁巷內之基地台（基地台詳
      址為花蓮縣花蓮市○○○路236 號7 樓頂、花蓮縣花蓮市
      ○○街184 號5 樓）對外通訊，隨於同日下午5 時24分17
      秒許起至同日晚上7 時8 分5 秒許止，俱係透過花蓮縣吉
      安鄉○○○街140 巷6 號其居處附近位在花蓮縣吉安鄉○
      ○○街121 號之基地台對外通訊；依上開行動電話使用基
      地台之歷史紀錄，非惟適得推知被告所辯接獲劉建華傳發
      上開簡訊時係在火車站附近從事裝潢工作，直至同日晚上
      7 、8 時許，方返回居處云云，衡與事實不符，要屬無稽
      ；參以被告供述其僅於購買毒品時，始會前往那魯灣旅店
      乙節（參本院卷二第90至91頁），益徵證人劉建華證述傳
      發簡訊後，當日晚上6 、7 時許，即在花蓮縣吉安鄉○○
      ○街140 巷6 號被告居處，向被告購得海洛因乙節，始為
      實情，洵堪採信。況且，觀諸被告與劉建華間如附表二編
      號17至19所示3 次簡訊及對話，均避免直接言明毒品名稱
      ，當係知使用行動電話聯絡買賣、讓取毒品乙事，存在相
      當風險，時有為警循線查緝之可能，苟若劉建華要求被告
      交付、出售海洛因以供其緩解毒癮發作症狀，卻每遭被告
      回絕或稱聯繫無果，劉建華實無由仍屢於毒癮發作之際，
      冒險聯絡被告以取得海洛因，足見被告所為上開辯詞與常
      理有悖，委難採信。
（八）綜上所述，被告所辯均無足採，渠販賣、轉讓第一級毒品
      犯行，事證俱屬明確，應依法論科。
二、論罪科刑：
（一）查海洛因係毒品危害防制條例第2 條第2 項第1 款所規定
      之第一級毒品，不能非法販賣、轉讓或持有。核被告劉明
      治所為，係犯毒品危害防制條例第4 條第1 項之販賣第一
      級毒品及同條例第8 條第1 項之轉讓第一級毒品等罪。其
      販賣、轉讓第一級毒品前持有第一級毒品之低度行為，分
      別為其各次販賣、轉讓第一級毒品之高度行為所吸收，均
      不另論罪。證人吳光毅雖於本院審理中證述：每次向被告
      購買海洛因時，被告表示綽號「小胖」之老闆即所有海洛
      因之上手有來，此係聽聞被告轉述，「小胖」未必在場。
      於99年7 月19日以行動電話預付卡2 張充作購買海洛因價
      格3,000 元中2,000 元部分，係先前聽聞「小胖」表示需
      用，然因該日未遇「小胖」，故於向被告購買海洛因時交
      付之等語（參本院卷一第212 至213 、216 、221 頁）；
      然質諸其於同次審理期日尚結稱：不知被告有無將行動電
      話預付卡交付「小胖」，伊係向被告取得海洛因，因見過
      「小胖」數次，故認被告所有海洛因之來源係「小胖」，
      該人已成年。實際上並未見及被告交付伊之海洛因係被告
      向「小胖」購得，究竟被告向何人以如何價格取得海洛因
      、數量若干等節，伊均未親眼目睹，無法確定等語明確（
      參本院卷第218 、221 頁）。是以，證人吳光毅既未親身
      見聞被告與該綽號「小胖」之人間究有無販賣第一級毒品
      海洛因之合意，或約定為如何之行為分擔，故不能憑空採
      認「小胖」是否確為被告所有海洛因之來源，又係以如何
      之價格出售海洛因與被告，被告曾否將行動電話預付卡轉
      交「小胖」，抑或基於自己利益，以如何之對價處分與「
      小胖」等節，自無從斷論尚有他人參與被告販賣第一級毒
      品與吳光毅之犯行，特此說明。被告曾因竊盜等案件，經
      臺灣高等法院花蓮分院以96年度上易字第136 號判處有期
      徒刑1 年2 月確定，於98年3 月21日縮短刑期執行完畢，
      有臺灣高等法院被告前案紀錄表附卷可稽，其於有期徒刑
      執行完畢後5 年以內故意犯本案有期徒刑以上之各罪，均
      為累犯，除所犯販賣第一級毒品罪法定本刑為死刑及無期
      徒刑部分，不予加重外，餘分別均加重其刑。被告5 次販
      賣第一級毒品、1 次轉讓第一級毒品，犯意各別，時間有
      別，應予分論併罰。另被告轉讓第一級毒品海洛因與劉建
      華之數量，業據證人劉建華於本院審理中結證：約供施打
      1 針之數量，不知為0.1 公克或是0.2 公克等語；被告則
      供陳：於99年8 月16日轉讓劉建華之海洛因重量含袋重約
      0.4 公克云云（參本院卷二第171 頁），堪認依現存證據
      ，均不足證明被告轉讓海洛因之數量已達法定加重之規定
      數量，故不併予加重其刑，附此敘明。被告雖否認販賣第
      一級毒品之犯行，罪質及惡性難認輕微，然同為販賣第一
      級毒品者，原因動機不一，犯罪情節未必盡同，或有大盤
      毒梟者，亦有中、小盤之分，甚或僅止於吸毒者友儕間互
      通有無者亦有之，各類販賣行為所造成危害社會之程度自
      屬有異；因本案被告販賣第一級毒品，各次金額3,000 元
      、2,500 元不等，數量均屬些微，尚非販毒之大盤、中盤
      所可比擬，而販賣第一級毒品罪之法定本刑為死刑、無期
      徒刑，倘予以宣告法定最低度刑期，仍嫌過重，難謂符合
      罪刑相當性及比例原則，更無從與大盤毒梟之惡性區隔，
      客觀上足以引起一般之同情，認本案被告各次販賣第一級
      毒品之犯罪情狀尚有可憫之處，爰依刑法第59條規定，就
      其所犯販賣第一級毒品罪部分，均酌量減輕其刑，除所犯
      販賣第一級毒品罪法定本刑為死刑及無期徒刑部分外，餘
      均分別依法先加後減之。
（二）至被告、辯護人固以其曾供出所取得毒品之來源為由，請
      求依毒品危害防制條例第17條第1 項規定，減輕刑度。惟
      查，其於偵查及本院行準備程序時，僅陳述其毒品來源之
      姓名，未附具其他足資辨別身分之資訊；而使用各該姓名
      者，或無案件繫屬於臺灣花蓮地方法院檢察署，或無業經
      偵查起訴者，此據臺灣花蓮地方法院檢察署於100 年1 月
      24日，以花檢慶自99偵5621字第01262 號函覆在案（參本
      院卷一第191 頁）；嗣辯護人於本院審理程序復為被告辯
      護稱其前供出之人已經檢察官提起公訴，並以100 年訴字
      第32號繫屬本院審理中，該案起訴書亦係主張被告持有之
      毒品係向胡駿翔、施德鴻、吳沅鴻購得。經本院調取上開
      案件之卷宗，核閱其內花蓮縣警察局刑事案件移送書、拘
      票聲請書（參本院卷二第136 頁背面、第138 頁背面、第
      145 頁所附上開資料之影本），非惟足見該3 人均係經警
      方執行通訊監察而循線查獲，且該案起訴內容乃上開3 人
      販賣第二級毒品安非他命與本案被告，有起訴書附卷足憑
      （參本院卷二第147 至151 頁）。職此，上開3 人並非因
      被告之供述而查獲，且查獲起訴部分為販賣第二級毒品犯
      行，顯非本件被告販售第一級毒品與吳光毅、劉建華等人
      時之來源，即非毒品危害防制條例第17條第1 項所謂之毒
      品來源（最高法院100 年度台上字第1066號判決意旨參照
      ），被告所辯其應有該條項減輕刑度規定之適用，並無可
      採。辯護人亦認被告應適用毒品危害防制條例第17條第1
      項規定減輕其刑，非無誤會。
（三）爰審酌被告曾施用第一級毒品，應知第一級毒品海洛因戕
      害身心，且該等毒品向為各國嚴令禁止流通，我國對此亦
      嚴加查緝，其竟貪圖利益，任意販賣海洛因，另又加以轉
      讓，恐致他人更行耽溺、依賴毒品，其舉戕害國民身心健
      康，對社會所生危害程度非輕，販賣第一級毒品行為並有
      衍生施用毒品之人為獲取購毒資金而犯罪之虞，其犯後矢
      口否認販賣第一級毒品犯行，飾詞狡辯，翻覆不一，顯無
      存有何悔意，難認態度良好；惟考量本案查獲被告販賣第
      一級之對象僅吳光毅、劉建華等2 人，轉讓第一級毒品對
      象則僅劉建華1 人，其犯行對於毒品擴散之危害尚非至鉅
      ，於本院調查證據程序已全部進行完畢後，在言詞辯論終
      結前，坦認轉讓第一級毒品犯行，兼衡其犯罪動機、手段
      、目的等一切情狀，分別量處如主文所示之刑，並定其應
      執行之刑。被告3 次販賣第一級毒品與吳光毅之對價均為
      3,000 元，其中如附表一編號3 所示該次，則由吳光毅交
      付1,000 元之價金，餘2,000 元部分則以行動電話預付卡
      2 張抵付之；其2 次販賣第一級毒品與劉建華之所得價款
      則均為2,500 元；是以，被告販賣第一級毒品所得之價款
      及行動電話預付卡2 張，雖均未扣案，然既經被告收取，
      應依同條例第19條第1 項規定，於被告所犯各該部分之罪
      名項下，分別宣告沒收之，各次犯販賣第一級毒品罪所得
      之現金，如全部或一部不能沒收時，以其財產抵償之；如
      附表一編號3 所示犯販賣第一級毒品罪所得之行動電話預
      付卡2 張，如全部或一部不能沒收時，則應追徵其價額。
      扣案門號0000-000000 號行動電話1 支（含SIM 卡1 張）
      ，經被告使用聯絡犯轉讓第一級毒品罪及犯如附表一所示
      販賣第一級毒品共5 罪所用，業據證人吳光毅、劉建華證
      述在卷，並有如附表二所示通聯譯文在卷足憑，且該門號
      固登記在被告女兒劉亞秀名下，然該門號及插置使用之行
      動電話實際上均為被告所有，此據被告於本院審理中供陳
      明確（參本院卷二第91、93頁），故該門號SIM 卡及插置
      使用之行動電話，業經扣案，且為被告所有，犯本案轉讓
      第一級毒品、販賣第一級毒品等各罪使用，應依毒品危害
      防制條例第19條第1 項規定，於被告所犯各罪所處主刑後
      ，均諭知沒收。
（四）檢察官另以被告本案多次販賣毒品，並有犯罪前科為由，
      認其有犯罪習慣，乃併聲請令入勞動處所強制工作。惟按
      保安處分係針對受處分人將來之危險性所為之處置，以達
      教化、治療之目的，為刑罰之補充制度，保安處分中之強
      制工作，旨在對嚴重職業性犯罪及欠缺正確工作觀念或無
      正常工作因而犯罪者，強制其從事勞動，學習一技之長及
      正確之謀生觀念，使其日後重返社會，能適應社會生活。
      然保安處分之措施亦含社會隔離、拘束身體自由之性質，
      其限制人民之權利，實與刑罰同，自應受比例原則之規範
      （最高法院91年度台上字第4625號判決意旨參照）。刑法
      第90條第1 項規定：「有犯罪之習慣或因遊蕩或懶惰成習
      而犯罪者，於刑之執行前，令入勞動場所，強制工作」，
      即係本於比例原則之規範，使保安處分之宣告必須與行為
      人犯行之嚴重性、所表現之危險性及對於其未來行為之期
      待性相當之意旨予以制定，而由法院視行為人之危險性格
      ，決定應否令入勞動處所強制工作，以期達成法定預防目
      的，要非僅須被告先前已有多次犯罪前科，即可遽謂其果
      有諭令強制工作之必要，且除本案外，被告並無其他販賣
      或轉讓毒品之犯行，經提起公訴、判處罪刑之前科紀錄，
      尚難認其有此一犯罪之習慣；又被告無非基於一時貪念，
      於吳光毅、劉建華等人需用海洛因而表示購買時，始販賣
      海洛因與之，亦係應劉建華要求，方轉讓微量之海洛因與
      之，依如附表二所示通訊監察內容，無從認定被告係主動
      兜售、招攬，而販賣、轉讓海洛因，客觀上實難率爾斷認
      其確以犯販賣、轉讓第一級毒品等罪為職業或以此犯罪為
      習慣。基於上開說明，綜合被告所表現之危險性及對其未
      來之期待性等情以觀，本院認宣告如主文所示之刑，已與
      其各次犯行之處罰相當，合於比例原則，無併予宣告強制
      工作之必要，附此敘明。
據上論斷，應依刑事訴訟法第299 條第1 項前段，毒品危害防制
條例第4 條第1 項、第8 條第1 項、第19條第1 項，刑法第11條
、第47條第1 項、第59條、第51條第5 款、第9 款，判決如主文
。
本案經檢察官陳鴻濤到庭執行職務。
中    華    民    國   100    年    7     月    8     日
                  刑事第四庭  審判長  法  官  陳月雯
                                      法  官  曹庭毓
                                      法  官  戴韻玲
以上正本證明與原本無異。
如不服本判決應於收受送達後10日內向本院提出上訴書狀，並應
敘述具體理由。其未敘述上訴理由者，應於上訴期間屆滿後20日
內向本院補提理由書(均須按他造當事人之人數附繕本)「切勿逕
送上級法院」。
中    華    民    國   100    年    7     月    8     日
                                      書記官
附錄法條：
毒品危害防制條例第4 條第1 項
製造、運輸、販賣第一級毒品者，處死刑或無期徒刑；處無期徒
刑者，得併科新臺幣2,000 萬元以下罰金。
毒品危害防制條例第8 條第1 項
轉讓第一級毒品者，處1 年以上7 年以下有期徒刑，得併科新臺
幣100 萬元以下罰金。
附表一：
┌──┬───┬───────────┬─────────────┬──┬─────────────────────────┐
│編號│對象  │時間、地點            │價金（新臺幣）、數量      │罪名│宣告刑                                            │
├──┼───┼───────────┼─────────────┼──┼─────────────────────────┤
│1   │吳光毅│於99年7 月9 日，在花蓮│以3,000 元之價格購買重量約│販賣│處有期徒刑拾陸年貳月，扣案之門號0000-000000 號行動│
│    │      │縣吉安鄉○○○街537 號│0.4 公克之海洛因【起訴書誤│第一│電話壹支（含SIM 卡壹張）及未扣案之犯販賣第一級毒品│
│    │      │居處交付海洛因（嗣於99│載為8 分之1 錢，而8 分之1 │級毒│罪所得新臺幣參仟元均沒收之，犯販賣第一級毒品罪所得│
│    │      │年7 月11日，吳光毅在花│錢應約0.46875 公克，計算式│品  │新臺幣參仟元，如全部或一部不能沒收時，以其財產抵償│
│    │      │蓮縣吉安鄉○○○街140 │：3.75（公克/ 錢）*8分之1 │    │之。                                              │
│    │      │巷6 號劉明治居處，交付│，起訴書誤載為625 毫克】  │    │                                                  │
│    │      │價金）                │                          │    │                                                  │
├──┤      ├───────────┼─────────────┼──┼─────────────────────────┤
│2   │      │於99年7 月12日，在花蓮│以3,000 元之價格購買重量約│販賣│處有期徒刑拾陸年貳月，扣案之門號0000-000000 號行動│
│    │      │縣吉安鄉○○○街140 巷│0.4 公克之海洛因【起訴書誤│第一│電話壹支（含SIM 卡壹張）及未扣案之犯販賣第一級毒品│
│    │      │6號 劉明治居處        │載為8 分之1 錢，而8 分之1 │級毒│罪所得新臺幣參仟元均沒收之，犯販賣第一級毒品罪所得│
│    │      │                      │錢應約0.46875 公克，計算式│品  │新臺幣參仟元，如全部或一部不能沒收時，以其財產抵償│
│    │      │                      │：3.75（公克/ 錢）*8分之1 │    │之。                                              │
│    │      │                      │，起訴書誤載為625 毫克】  │    │                                                  │
├──┤      ├───────────┼─────────────┼──┼─────────────────────────┤
│3   │      │於99年7 月19日，在花蓮│以3,000 元之價格購買重量約│販賣│處有期徒刑拾陸年貳月，扣案之門號0000-000000 號行動│
│    │      │縣吉安鄉○○○街140 巷│0.4 公克之海洛因【實際上以│第一│電話壹支（含SIM 卡壹張）及未扣案之犯販賣第一級毒品│
│    │      │6號 劉明治居處        │價值共2,000 元之行動電話預│級毒│罪所得新臺幣壹仟元及行動電話預付卡貳張均沒收之，犯│
│    │      │                      │付卡共2 張及1,000 元之現金│品  │販賣第一級毒品罪所得新臺幣壹仟元，如全部或一部不能│
│    │      │                      │支付價金，重量部分起訴書誤│    │沒收時，以其財產抵償之，犯販賣第一級毒品罪所得行動│
│    │      │                      │載為8 分之1 錢，而8 分之1 │    │電話預付卡貳張，如全部或一部不能沒收時，追徵其價額│
│    │      │                      │錢應約0.46875 公克，計算式│    │。                                                │
│    │      │                      │：3.75（公克/ 錢）*8分之1 │    │                                                  │
│    │      │                      │，起訴書誤載為625 毫克】  │    │                                                  │
├──┼───┼───────────┼─────────────┼──┼─────────────────────────┤
│4   │劉建華│於99年8 月6 日晚上6 時│以2,500 元之價格購買重量約│販賣│處有期徒刑拾陸年，扣案之門號0000-000000 號行動電話│
│    │      │許，在花蓮縣吉安鄉明義│8 分之1 錢（即約重量0.4687│第一│壹支（含SIM 卡壹張）及未扣案之犯販賣第一級毒品罪所│
│    │      │七街140 巷6 號劉明治居│5 公克，計算式：3.75（公克│級毒│得新臺幣貳仟伍佰元均沒收之，犯販賣第一級毒品罪所得│
│    │      │處                    │/ 錢）*8分之1 ，起訴書誤載│品  │新臺幣貳仟伍佰元，如全部或一部不能沒收時，以其財產│
│    │      │                      │為625 毫克）之海洛因      │    │抵償之。                                          │
├──┤      ├───────────┼─────────────┼──┼─────────────────────────┤
│5   │      │於99年8 月9 日晚上6 時│以2,500 元之價格購買重量約│販賣│處有期徒刑拾陸年，扣案之門號0000-000000 號行動電話│
│    │      │18分許後某時，在花蓮縣│8 分之1 錢（即約重量0.4687│第一│壹支（含SIM 卡壹張）及未扣案之犯販賣第一級毒品罪所│
│    │      │吉安鄉○○路237 號「19│5 公克，計算式：3.75 （ 公│級毒│得新臺幣貳仟伍佰元均沒收之，犯販賣第一級毒品罪所得│
│    │      │9 百貨」商店前        │克/ 錢）*8分之1 ，起訴書誤│品  │新臺幣貳仟伍佰元，如全部或一部不能沒收時，以其財產│
│    │      │                      │載為625 毫克）之海洛因    │    │抵償之。                                          │
└──┴───┴───────────┴─────────────┴──┴─────────────────────────┘
附表二：
┌─────────────────────────────────────────────────────────────┐
│執行通訊監察之行動電話門號：0000-000000號                                                                                 │
├──┬────────────────┬────────────┬────────────────────────────┤
│編號│日期時間                        │發話：A                 │對話內容譯文                                            │
│    │                                │受話：B                 │                                                        │
├──┼────────────────┼────────────┼────────────────────────────┤
│1   │99年7 月11日下午6 時46分56秒許（│A ：吳光毅  0000-000000 │A ：明治                                                │
│    │通訊監察譯文誤繕為37秒，參本院卷│B ：劉明治  0000-000000 │B ：嗯                                                  │
│    │二第24頁背面之通聯紀錄）        │                        │A ：那個、等一下、等一下，喂 （小凱接聽）               │
│    │                                │                        │B ：嗯                                                  │
│    │                                │                        │A ：明治喔                                              │
│    │                                │                        │B ：嘿                                                  │
│    │                                │                        │A ：我小凱                                              │
│    │                                │                        │B ：嘿                                                  │
│    │                                │                        │A ：我現在叫那個誰、小吳拿、拿1 個有沒有                │
│    │                                │                        │B ：嗯                                                  │
│    │                                │                        │A ：拿來我這裡，等一下過來阿原那裡跟我收錢，這樣可以嗎  │
│    │                                │                        │B ：好阿                                                │
│    │                                │                        │A ：嗯                                                  │
├──┼────────────────┼────────────┼────────────────────────────┤
│2   │99年7 月11日晚上7 時13分56秒許（│A ：吳光毅  0000-000000 │A ：明治                                                │
│    │通訊監察譯文誤繕為37秒，參本院卷│B ：劉明治  0000-000000 │B ：哈啊                                                │
│    │二第24頁之通聯紀錄）            │                        │A ：你等一下要記得3,000 要去阿原那裡收、小凱那個        │
│    │                                │                        │B ：好啦、好啦                                          │
│    │                                │                        │A ：你晚一點、還是現在來拿，拿我的3,000                 │
│    │                                │                        │B ：等一下我現在人不在花蓮                              │
│    │                                │                        │A ：剛好阿原也在下港                                    │
│    │                                │                        │B ：我等一下打給你                                      │
│    │                                │                        │A ：好                                                  │
├──┼────────────────┼────────────┼────────────────────────────┤
│3   │99年7 月12日上午11時1 分42秒許54│A ：吳光毅  0000-000000 │A ：他還沒有打給我，但是那個都沒有了                    │
│    │秒許（通訊監察譯文誤繕為42秒，參│B ：劉明治  0000-000000 │B ：喔                                                  │
│    │本院卷二第25頁背面之通聯紀錄）  │                        │A ：現在剩1 間房間而已                                  │
│    │                                │                        │B ：喔                                                  │
│    │                                │                        │A ：房間錢我先收了                                      │
│    │                                │                        │B ：好啦、好啦，你來山下                                │
│    │                                │                        │A ：哈啊                                                │
│    │                                │                        │B ：山下                                                │
│    │                                │                        │A ：山下                                                │
│    │                                │                        │B ：嘿啦                                                │
│    │                                │                        │A ：現在嗎、等一下好不好                                │
│    │                                │                        │B ：好                                                  │
│    │                                │                        │A ：你都在那裡                                          │
│    │                                │                        │B ：我現在在山下                                        │
│    │                                │                        │A ：好啦                                                │
├──┼────────────────┼────────────┼────────────────────────────┤
│4   │99年7 月19日上午10時13分10秒許（│A ：劉明治  0000-000000 │A ：現在呢                                              │
│    │通訊監察譯文誤繕為10時12分45秒，│B ：吳光毅  0000-000000 │B ：那個來了                                            │
│    │參本院卷二第33、70頁之通聯紀錄）│                        │A ：你來山下                                            │
│    │                                │                        │B ：山下                                                │
│    │                                │                        │A ：嗯                                                  │
├──┼────────────────┼────────────┼────────────────────────────┤
│5   │99年7 月19日上午10時41分38秒許（│A ：劉明治  0000-000000 │A ：你多久到                                            │
│    │通訊監察譯文誤繕為20秒，參本院卷│B ：吳光毅  0000-000000 │B ：我在路上了                                          │
│    │二第33、70頁之通聯紀錄）        │                        │                                                        │
├──┼────────────────┼────────────┼────────────────────────────┤
│6   │99年7 月19日下午1 時13分51、52秒│A ：劉明治  0000-000000 │A ：1 萬4,000 元                                        │
│    │許（通訊監察譯文誤繕為35 秒 ，參│B ：吳光毅  0000-000000 │B ：怎樣我知道，我馬上打                                │
│    │本院卷二第33頁背面、第70頁之通聯│                        │A ：看怎樣馬上打                                        │
│    │紀錄）                          │                        │B ：好                                                  │
├──┼────────────────┼────────────┼────────────────────────────┤
│7   │99年7 月19日下午1 時14分21秒許（│A ：吳光毅  0000-000000 │A ：1 萬4,000                                           │
│    │通訊監察譯文誤繕為9 秒，參本院卷│B ：許新棋  0000-000000 │B ：1 萬4,000                                           │
│    │二第70頁之通聯紀錄）            │                        │A ：嗯                                                  │
│    │                                │                        │B ：好啊                                                │
│    │                                │                        │A ：可能有希望                                          │
│    │                                │                        │B ：好阿                                                │
│    │                                │                        │A ：你看怎樣，先湊錢還是怎樣，人家在等，你馬上聯絡看看  │
├──┼────────────────┼────────────┼────────────────────────────┤
│8   │99年7 月19日下午1 時15分13秒許（│A ：吳光毅  0000-000000 │A ：我說人來了                                          │
│    │通訊監察譯文誤繕為14分57秒，參本│B ：許新棋  0000-000000 │B ：我知道                                              │
│    │院卷二第70頁之通聯紀錄）        │                        │A ：馬上打給我，人家在等                                │
│    │                                │                        │B ：我知道                                              │
├──┼────────────────┼────────────┼────────────────────────────┤
│9   │99年7 月19日下午1 時25分16、17秒│A ：劉明治  0000-000000 │A ：怎樣                                                │
│    │許（通訊監察譯文誤繕為7秒 ，參本│B ：吳光毅  0000-000000 │B ：他還沒有給我消息，他現在在問，我再打給他看看        │
│    │院卷二第33頁背面、第70頁之通聯紀│                        │A ：你看怎樣跟我聯絡、都很漂亮（毒品）                  │
│    │錄）                            │                        │B ：好啦                                                │
├──┼────────────────┼────────────┼────────────────────────────┤
│10  │99年7 月19日下午1 時25分49秒許（│A ：吳光毅  0000-000000 │B ：怎樣                                                │
│    │通訊監察譯文誤繕為40秒，參本院卷│B ：許新棋  0000-000000 │A ：人家在等，你還沒找到人                              │
│    │二第70頁之通聯紀錄）            │                        │B ：有啊、我現在找到了                                  │
│    │                                │                        │A ：他怎麼說                                            │
│    │                                │                        │B ：我現在問他的意思，我剛到而已                        │
│    │                                │                        │A ：你在打電動                                          │
│    │                                │                        │B ：他現在來電動這裡                                    │
│    │                                │                        │A ：快點、快點，你問人，人家在等了                      │
│    │                                │                        │B ：好                                                  │
├──┼────────────────┼────────────┼────────────────────────────┤
│11  │99年7 月19日下午1 時34分53秒許（│A ：吳光毅  0000-000000 │A ：怎樣啊                                              │
│    │通訊監察譯文誤繕為36秒，參本院卷│B ：許新棋  0000-000000 │B ：我過去啊                                            │
│    │二第70頁之通聯紀錄）            │                        │A ：你過來哪裡                                          │
│    │                                │                        │B ：你在哪裡                                            │
│    │                                │                        │A ：我在家                                              │
│    │                                │                        │B ：你在家                                              │
│    │                                │                        │A ：嘿啊                                                │
│    │                                │                        │B ：人家在你家                                          │
│    │                                │                        │A ：沒有啦、人在山下                                    │
│    │                                │                        │B ：山下現在怎樣                                        │
│    │                                │                        │A ：你要是可以，錢帶著我們來去山下                      │
│    │                                │                        │B ：你說怎樣、萬                                        │
│    │                                │                        │A ：1 萬4                                               │
│    │                                │                        │B ：1 萬4                                               │
│    │                                │                        │A ：嘿啦你就1 萬4 帶著看怎樣嗎                          │
│    │                                │                        │B ：好啦                                                │
│    │                                │                        │A ：巧到好應該是可以                                    │
│    │                                │                        │B ：嘿                                                  │
│    │                                │                        │A ：人家現在在哪裡，東西(毒品) 漂亮的，我們來去看       │
│    │                                │                        │B ：嘿                                                  │
│    │                                │                        │A ：怎樣                                                │
│    │                                │                        │B ：好、好                                              │
│    │                                │                        │A ：我在家等你，你馬上來                                │
│    │                                │                        │B ：你等我一下                                          │
│    │                                │                        │A ：快點來                                              │
│    │                                │                        │B ：嗯                                                  │
├──┼────────────────┼────────────┼────────────────────────────┤
│12  │99年7 月19日下午1 時37分18秒許（│A ：吳光毅  0000-000000 │A ：我等他來，我順便帶他過去                            │
│    │通訊監察譯文誤繕為6 秒，參本院卷│B ：劉明治  0000-000000 │B ：喔好、來山下就好                                    │
│    │二第33頁背面、第70頁之通聯紀錄）│                        │A ：他有湊錢啊，我等一下                                │
│    │                                │                        │B ：好、好                                              │
├──┼────────────────┼────────────┼────────────────────────────┤
│13  │99年7 月19日下午1 時59分14、15秒│A ：劉明治  0000-000000 │B ：要來了、要來了，我等他拿錢來                        │
│    │許（通訊監察譯文誤繕為6秒 ，參本│B ：吳光毅  0000-000000 │A ：我知道快點啊                                        │
│    │院卷二第33頁背面、第70頁之通聯紀│                        │B ：好啦                                                │
│    │錄）                            │                        │                                                        │
├──┼────────────────┼────────────┼────────────────────────────┤
│14  │99年7 月19日下午2 時8 分13秒許（│A ：吳光毅  0000-000000 │A ：他說找不到人了                                      │
│    │通訊監察譯文誤繕為0 秒，參本院卷│B ：劉明治  0000-000000 │B ：呦                                                  │
│    │二第33頁背面、第70頁之通聯紀錄）│                        │A ：我的部分才2,000 多塊，等一下要辦電話卡，差不多剩2,00│
│    │                                │                        │    0 而已要過去嗎                                      │
│    │                                │                        │B ：這樣不用過來好了                                    │
│    │                                │                        │A ：不用過去                                            │
│    │                                │                        │B ：嘿啊、電話卡就還沒用好                              │
│    │                                │                        │A ：嘿啊、現在先去用                                    │
│    │                                │                        │B ：嘿啊、你先去用一用再打給我                          │
│    │                                │                        │A ：好                                                  │
├──┼────────────────┼────────────┼────────────────────────────┤
│15  │99年7 月19日下午4 時16分54秒許（│A ：劉明治  0000-000000 │A ：你卡辦好了沒有                                      │
│    │通訊監察譯文誤繕為43秒，參本院卷│B ：吳光毅  0000-000000 │B ：還有1 張                                            │
│    │二第33頁背面、第70頁之通聯紀錄）│                        │A ：快點啊                                              │
│    │                                │                        │B ：我知道、我現在在等我兒子                            │
│    │                                │                        │A ：辦好再打給我                                        │
│    │                                │                        │B ：好                                                  │
├──┼────────────────┼────────────┼────────────────────────────┤
│16  │99年7 月19日晚上7 時1 分42秒許（│A ：吳光毅  0000-000000 │A ：你在哪裡                                            │
│    │通訊監察譯文誤繕為30秒，參本院卷│B ：劉明治  0000-000000 │B ：山下                                                │
│    │二第34頁、第70頁之通聯紀錄）    │                        │A ：我從家裡過去、2 張卡                                │
│    │                                │                        │B ：嗯                                                  │
├──┴────────────────┴────────────┴────────────────────────────┤
│執行通訊監察之行動電話門號：0000-000000號                                                                                 │
├──┬────────────────┬────────────┬────────────────────────────┤
│17  │99年8 月6 日下午2 時46分37秒許  │A ：劉建華  0000-000000 │A ：（簡訊）老大你忙完的時候幫幫我解脫我的（痛苦）拜託你│
│    │                                │B ：劉明治  0000-000000 │    了老大我只有這次拜託你耶拜託拜託                    │
├──┼────────────────┼────────────┼────────────────────────────┤
│18  │99年8 月9 日下午4 時50分36秒許（│A ：劉建華  0000-000000 │A ：在幹嘛                                              │
│    │通訊監察譯文誤繕為18秒，參本院卷│B ：劉明治  0000-000000 │B ：沒有哇                                              │
│    │二第44、63頁右列2 門號之通聯紀錄│                        │A ：找有沒有人                                          │
│    │）                              │                        │B ：我怎麼知道                                          │
│    │                                │                        │A ：我說你找有沒有人                                    │
│    │                                │                        │B ：還沒                                                │
│    │                                │                        │A ：喔七八勒、問一下，馬上打給我快點                    │
├──┼────────────────┼────────────┼────────────────────────────┤
│19  │99年8 月16日下午4 時54分38秒許（│A ：劉建華  0000-000000 │A ：現在是怎樣                                          │
│    │通訊監察譯文誤繕為34秒，參本院卷│B ：劉明治  0000-000000 │B ：沒有哇                                              │
│    │二第56頁背面之通聯紀錄）        │                        │A ：哈啊                                                │
│    │                                │                        │B ：沒有啊、哪有怎樣                                    │
│    │                                │                        │A ：樓梯呢                                              │
│    │                                │                        │B ：喔、還沒有                                          │
│    │                                │                        │A ：在哪裡                                              │
│    │                                │                        │B ：在外面                                              │
│    │                                │                        │A ：七八我撐不住了（毒癮發作）                          │
│    │                                │                        │B ：我還不是一樣                                        │
└──┴────────────────┴────────────┴────────────────────────────┘